臺灣新北地方法院民事判決
111年度原訴字第3號
原      告  俞珊珊  
訴訟代理人  陳怡彤律師
被      告  陳鄭智遠
            張芯語  
上列當事人間請求侵權行為損害賠償事件，本院於民國111年7月
11日言詞辯論終結，本院判決如下：
    主      文
被告應連帶給付原告新臺幣80萬元，及自民國111年6月15日起至
清償日止，按週年利率5％計算之利息。
原告其餘之訴駁回。
訴訟費用由被告連帶負擔55％，餘由原告負擔。
本判決原告勝訴部分，於原告以新臺幣30萬元為被告供擔保後，
得假執行；但被告如以新臺幣80萬元為原告預供擔保，得免為假
執行。
原告其餘假執行之聲請駁回。
    事實及理由
壹、程序方面：
　　被告甲○○未於言詞辯論期日到場，核無民事訴訟法第386條
    各款所列情形，爰依原告聲請，由其一造辯論而為判決。
貳、實體方面：
一、原告主張：原告與被告乙○○○於民國93年5月2日結婚迄今，
    育有二子。詎近3年來，被告乙○○○時常以其擔任工程師工作
    業務繁重須加班處理，及週末固定參與社團活動等諸多藉口
    ，幾乎每週皆有2日徹夜不歸，且晚間10點後幾乎不接聽電
    話、不讀取訊息。嗣於111年農曆春節期間，原告以被告乙○
    ○○手機追劇，忽然該手機通訊軟體LINE響起以「Doris」為
    帳號之來電，被告乙○○○神色慌忙中拒接來電，此後拒絕原
    告再使用其手機共同追劇，原告心中有疑，於111年2月6日
    以LINE通訊軟體詢問，被告乙○○○坦承不諱並表示被告甲○○
    知悉其已婚身分、二人交往長達10年。原告知悉被告婚外情
    乙事後，深受打擊，鎮日精神恍惚，遂於111年2月14日前往
    桃園慈護宮參拜並點光明燈，祈求心靈平靜及家庭幸福平靜
    ，經廟方查閱後，竟告知原告家中多一名於農曆109年2月間
    出生之孩子點燈，原告翌日前往戶政事務所調閱全戶戶籍謄
    本，始發現被告乙○○○竟於109年4月10日認領於109年3月12
    日出生之非婚生子女，而其生母則為被告甲○○。被告甲○○明
    知被告乙○○○已婚狀況下，介入原告婚姻，更因此產下一子
    ，二人所為已足以動搖原告原本幸福之婚姻關係所重應協力
    保持共同生活圓滿安全幸福之忠實目的，侵害原告配偶權，
    並以違背善良風俗之方法加損害於原告，爰依民法第184條
    第1項前段、後段、第195條第1項、第3項等規定，請求被告
    連帶賠償原告精神慰撫金等語，並聲明：被告應連帶給付原
    告新臺幣（下同）150萬元，及自起訴狀繕本送達最後一被
    告翌日起至清償日止，按週年利率5％計算之利息，並願供擔
    保請准宣告假執行。
二、被告抗辯：
　㈠被告乙○○○辯稱：不爭執於與原告婚姻關係存續期間，與被告
    甲○○發生婚外情並育有一子，但原告於3年前即已知悉此事
    ；被告甲○○係在懷孕後始知被告乙○○○已婚身分，二人仍繼
    續交往迄今，但由被告甲○○獨力扶養幼子；另原告請求精神
    慰撫金過高，被告乙○○○須扶養父母、二子女，無力負擔高
    額賠償等語，並聲明：原告之訴及假執行之聲請均駁回；如
    受不利判決，願供擔保請准宣告免為假執行。
　㈡被告甲○○未於言詞辯論期日到場，亦未提出書狀作何聲明或
    陳述。
三、得心證之理由：
　㈠被告於原告與被告乙○○○婚姻關係存續之108年間迄今，為不
    正常往來：
　　⒈被告於原告與被告乙○○○婚姻關係存續之108年間迄今，為
      不正常往來，因而育有一子（於109年3月12日出生）；嗣
      被告乙○○○於109年4月10日認領該非婚生子女等情，有其
      等戶籍謄本在卷可稽（見本院卷第23至31頁、限閱卷第3
      至9頁），並據被告乙○○○到庭自承：甲○○懷孕後知道我已
      婚，到現在已經3年多了，這3年多來我們仍在一起，有情
      感上的交流，也會發生性行為等語不諱（見本院卷第492
      、494頁）；再參以被告甲○○對於原告主張其明知被告乙○
      ○○為有配偶之人，仍與被告乙○○○為不正常往來並育有一
      子之事實，已於相當時期受合法之通知，未於言詞辯論期
      日到場，亦未提出準備書狀為任何爭執，依民事訴訟法第
      280條第3項準用第1項規定，應視同自認。綜合上開證據
      調查結果，堪信此部分之事實為真。
　　⒉原告雖主張被告為不正常往來已達10年乙節，並提出被告
      乙○○○於111年2月6日之LINE對話：「（一個女孩子認識你
      10年不知道你已婚）（還想著跟你攜手走下去）她知道我
      已婚10年」等語為證（見本院卷第131至132頁）。惟本院
      審酌原告此部分之主張僅有被告乙○○○前開單方說詞為憑
      ，尚乏客觀事證可佐；且被告乙○○○該次對話中對於其與
      被告甲○○間有無生育子女乙節，亦為不實表述：「（你跟
      她有小孩嗎）（有沒有？）沒有」、「（實話？）我什麼
      都不想說了」（見本院卷第130頁），可見被告乙○○○前開
      說詞實有突遭質問而避重就輕、意圖卸責之可能，實難據
      此而為不利被告甲○○之認定。
　　⒊至被告乙○○○辯稱原告於3年前即已知悉其與被告甲○○為不
      正常往來等語，似為時效或原告宥恕之抗辯，然其對此有
      利於己之事實並未舉證以實其說，且觀諸其與原告111年2
      月6日之LINE對話內容，原告屢向被告乙○○○追問被告甲○○
      之姓名、職業、住所，以及二人交往期間等事項（見本院
      卷第129至130頁），難認原告前已知悉或宥恕被告前開不
      正常往來，是被告乙○○○此部分之辯詞，亦無可採。
　㈡原告依侵權行為損害賠償之法律關係，得請求被告連帶給付
    精神慰撫金80萬元及法定遲延利息：
　  ⒈按因故意或過失，不法侵害他人之權利者，負損害賠償責
      任。故意以背於善良風俗之方法，加損害於他人者亦同；
      數人共同不法侵害他人之權利者，連帶負損害賠償責任；
      不法侵害他人之身體、健康、名譽、自由、信用、隱私、
      貞操，或不法侵害其他人格法益而情節重大者，被害人雖
      非財產上之損害，亦得請求賠償相當之金額。前開規定，
      於不法侵害他人基於父、母、子、女或配偶關係之身份法
      益而情節重大者，準用之，民法第184條第1項、第185條
      第1項前段、第195條第1項前段、第3項分別定有明文。又
      婚姻係以夫妻之共同生活為其目的，配偶應互相協力保持
      其共同生活之圓滿安全及幸福，而夫妻互守誠實，係為確
      保其共同生活之圓滿安全及幸福之必要條件，故應解為配
      偶因婚姻契約而互負誠實之義務，配偶之一方行為不誠實
      ，破壞共同生活之圓滿安全及幸福者，即為違反因婚姻契
      約之義務而侵害他方之權利，是以所謂配偶權，指配偶間
      因婚姻而成立以互負誠實義務為內容之權利。職是，如明
      知為他人配偶卻故與之交往，其互動方式依社會一般觀念
      ，已足以動搖婚姻關係所重應協力保持共同生活圓滿安全
      幸福之忠實目的時，不得謂非有以違背善良風俗之方法，
      加損害於他人之故意，茍配偶確因此受非財產上之損害即
      精神上痛苦，自亦得依法請求賠償。被告甲○○明知被告乙
      ○○○為有配偶之人，卻與被告乙○○○於其與原告婚姻關係存
      續之108年間迄今，為不正常往來乙節，業經本院認定如
      前，其等所為足以破壞原告與被告乙○○○間婚姻生活之圓
      滿幸福，則原告主張被告共同侵害其配偶權且情節重大，
      依前開侵權行為之法律規定，請求被告連帶賠償非財產上
      損害，應屬有據。
　  ⒉又不法侵害他人之身分法益，被害人受有非財產上損害，
      請求加害人賠償相當金額之慰撫金時，法院對於慰撫金之
      量定，應斟酌實際加害情形、所造成之影響、被害人所受
      精神上痛苦之程度、雙方之身分、地位、經濟狀況及其他
      各種情形，以核定相當之數額。茲審酌原告於110年度有
      薪資、股利、其他等所得計47萬2329元，名下有不動產2
      筆、投資3筆（總額82萬3610元）；被告乙○○○於110年度
      有薪資、其他等所得計248萬8756元，名下有不動產2筆、
      汽車1輛（總額226萬4500元）；被告甲○○於110年度有薪
      資所得27萬4026元，名下無財產，有其等稅務電子閘門財
      產所得調件明細表在卷可參。再考量原告與被告乙○○○結
      褵已逾18年，而被告為不正常往來長達3年餘，更育有一
      子，併佐以兩造身分、經濟能力及社會地位等一切情狀，
      因認原告得請求被告連帶賠償之非財產上之損害，以80萬
      元為允當，逾此範圍則不應准許。
　  ⒊末按給付無確定期限者，債務人於債權人得請求給付時，
      經其催告而未為給付，自受催告時起，負遲延責任。其經
      債權人起訴而送達訴狀，或依督促程序送達支付命令，或
      為其他相類之行為者，與催告有同一之效力。遲延之債務
      ，以支付金錢為標的者，債權人得請求依法定利率計算之
      遲延利息。應付利息之債務，其利率未經約定，亦無法律
      可據者，週年利率為5％，民法第229條第2項、第233條第1
      項前段及第203條分別定有明文。本件侵權行為損害賠償
      ，屬於未定期限之金錢債務，依上開規定，原告請求被告
      連帶給付上開應賠償金額自起訴狀繕本送達最後一被告翌
      日即111年6月15日(見本院卷第443頁)起至清償日止，按
      週年利率5％計算之利息，核無不當，亦應准許。
　㈢綜上所述，原告依前揭侵權行為之法律規定，請求被告連帶
    給付80萬元，及自111年6月15日起至清償日止，按週年利率
    5％計算之利息，為有理由，應予准許；逾此部分之請求，則
    無理由，不應准許。
四、本件事證已臻明確，兩造其餘攻擊防禦方法及所提證據，核
    與判決之結果不生影響，爰不逐一論述，併此敘明。
五、原告與被告乙○○○陳明願供擔保，聲請宣告假執行及免為假
    執行，經核原告勝訴部分，合於法律規定，爰分別酌定相當
    之擔保金額宣告之，另依職權酌定相當之擔保金額准被告甲
    ○○預供擔保後免為假執行。至原告敗訴部分，其假執行之聲
    請即失所附麗，則應予駁回。
六、訴訟費用負擔之依據：民事訴訟法第79條、第85條第2項。
中　　華　　民　　國　　111 　年　　7 　　月　　28　　日
                  民事第二庭    法　官　楊雅萍
以上正本係照原本作成
如對本判決上訴，須於判決送達後20日內向本院提出上訴狀。如
委任律師提起上訴者，應一併繳納上訴審裁判費。
中　　華　　民　　國　　111 　年　　7 　　月　　28　　日
                                書記官　蕭淳方